【裁判字號】    88,易,1685
【裁判日期】    890229
【裁判案由】    詐欺
【裁判全文】
臺灣桃園地方法院刑事判決                        八十八年度易字第一六八五號
    公  訴  人  臺灣桃園地方法院檢察署檢察官
    被      告  甲○○
右列被告因詐欺案件，經檢察官提起公訴（八十八年度偵續字第八九號），本院判決
如左：
    主  文
甲○○連續意圖為自己不法之所有，以詐術使人將本人之物交付，處有期徒刑陸月。
    事  實
一、甲○○於民國八十六年八月起至同年十月六日止，明知自己已缺乏資力，無能償
    付債務，竟基於意圖為自己不法所有之概括犯意，以先出貨隔月再付款及其出貨
    之公司均係信譽良好之公司，貨款之給付無呆帳之虞之詐術，連續向乙○○所經
    營之「鈺鎂企業社」購買鐵管等貨物數批，價款共計新台幣（下同）二十二萬五
    千五百三十四元（起訴書誤載為二十三萬元），使乙○○陷於錯誤，陸續將貨物
    交付之。甲○○取得貨物後，拒不付款，屢經乙○○催討，始簽發發票日為八十
    七年一月五日，到期日為同月十日之同額本票乙紙用以支應。惟屆期經提示後仍
    不獲兌現，乙○○始知受訛騙。
二、案經被害人乙○○訴請臺灣桃園地方法院檢察署檢察官偵查起訴。
    理  由
一、訊據被告甲○○固坦承右揭向被害人乙○○所經營之「鈺鎂企業社」進貨未付款
    之事實，惟矢口否認有詐欺之犯行，辯稱：伊因被倒債收不到貨款，無法週轉所
    以才未付款，且亦曾告知告訴人其支票已跳票無法付款云云。惟查，右揭事實業
    據告訴人乙○○指訴歷歷，並有被告開出之前述本票影本及八十六年八、九、十
    月份出貨對帳明細單影本三紙等附卷可資佐證。被告亦自承於八十五年九月即為
    票據拒絕往來戶，八十六年八月間與乙○○訂約時，財務即已發生週轉困難，財
    務狀況欠佳，而向告訴人購買之材料製作完工出售他人後，已收得貨款（見台灣
    桃園地方法院檢察署八十七年度偵字第一Ｏ七九七號卷第四十二頁背面、第四十
    五頁背面、第四十六頁、本院八十八年十月二十五日訊問筆錄）；被告明知已無
    資力，仍以貨到隔月付款之詐術向告訴人訂貨；又被告於告訴人給付全部訂貨完
    畢，依約請求領款時，以尚未領取貨款等語作為搪塞，並簽發本票作為擔保，惟
    俟本票到期，被告已領取貨款，而仍拒不付款，其詐欺犯意明顯。再被告係第一
    次向告訴人進貨，雙方復別無深交，二人又均不諱言於買賣之時言明付款方式為
    交貨次月由告訴人向被告請款，再由被告交付再次月之票據付款。則衡諸常情，
    實難期被告於向告訴人購貨之時，會向初次交易之告訴人坦白經濟困窘及支票跳
    票之旨，亦殊難想像告訴人在獲知被告經濟窘迫，支票已遭跳票之情況，有被倒
    帳之虞，而仍願先行交付巨額貨物，而協議以前述方式付款。是被告所辯顯係事
    後卸責之詞，委不足採。是以本件罪證明確，被告犯行洵堪認定。
二、核被告甲○○所為，係犯刑法第三百三十九條第一項詐欺取財罪。被告先後數次
    詐欺犯行，時間緊接，所犯罪名相同，顯係基於概括之犯意為之，為連續犯，應
    依刑法第五十六條之規定以一罪論，並加重其刑。爰審酌被告之素行、犯罪之動
    機、目的、手段、犯後態度及對被害人所生之危害程度等一切情狀，量處如主文
    所示之刑。
據上論斷，應依刑事訴訟法第二百九十九條第一項前段，刑法五十六條、第三百三十
九條第一項，罰金罰鍰提高標準條例第一條前段，判決如主文。
本案經檢察官陳雅譽到庭執行職務。
中      華      民      國 八十九    年      二      月    二十九    日
                                    臺灣桃園地方法院刑事第二庭
                                          法  官  曾 正 耀
右正本證明與原本無異。
如不服本判決，應於判決送達後十日內向本院提出上訴狀。（須附繕本）
「切勿逕送上級法院」
                                          書記官   蘇   萱
中    華    民    國      八十九    年        三      月      一        日
論罪科刑法條：
刑法第三百三十九條第一項：
意圖為自己或第三人不法之所有，以詐術使人將本人或第三人之物交付者，處五年以
下有期徒刑、拘役或科或併科一千元以下罰金。


司法院資訊處製作；財團法人民間司法改革基金會備份。
